臺灣屏東地方法院刑事判決　　　　　　　100年度易字第692號
公　訴　人　臺灣屏東地方法院檢察署檢察官
被　　　告　劉賓城
上列被告因竊盜案件，經檢察官提起公訴（100 年度偵字第1532
號），嗣被告於準備程序中就被訴犯罪事實為有罪之陳述，經本
院告知簡式審判程序之旨，並聽取被告及公訴人之意見後，合議
庭裁定由受命法官獨任進行審判程序，判決如下：
    主  文
劉賓城犯竊盜罪，累犯，處有期徒刑伍月，如易科罰金，以新臺
幣壹仟元折算壹日。
    事  實
一、劉賓城前於民國98年11月23日，因違背安全駕駛案件，經臺
    灣臺中地方法院以98年度交簡字第185 號判決判處有期徒刑
    6 月確定，於99年7 月6 日執行完畢。詎猶不知悔改，竟意
    圖為自己不法之所有，於99年11月30日凌晨4 時45分許，侵
    入無人居住、位於屏東縣竹田鄉○○村○○路56號之工廠內
    ，徒手竊取負責人邱光明所有之收音機1 臺、廢鋼鐵1 堆（
    價值共計新臺幣1 千元），正欲以其車號NNV-991 號重型機
    車載運時，適遭路過之曾福生當場發覺後，棄置贓物逃之夭
    夭而未得逞。嗣經警依現場遺留之上開車輛，循線查悉上情
    。
二、案經邱光明訴由屏東縣政府警察局潮州分局報告臺灣屏東地
    方法院檢察署檢察官偵查起訴。
    理  由
一、按除被告所犯為死刑、無期徒刑、最輕本刑為3 年以上有期
    徒刑之罪或高等法院管轄第一審案件者外，於第一次審判期
    日前之準備程序進行中，被告先就被訴事實為有罪之陳述時
    ，審判長得告知被告簡式審判程序之旨，並聽取當事人、代
    理人、辯護人及輔佐人之意見後，裁定進行簡式審判程序，
    刑事訴訟法第273 條之1 第1 項定有明文。經核本件被告劉
    賓城所犯係死刑、無期徒刑、最輕本刑為3 年以上有期徒刑
    以外之罪，其於準備程序中就被訴事實為有罪之陳述，經法
    官告知簡式審判程序之旨，並聽取公訴人、被告之意見後，
    本院爰依首揭規定，合議裁定由受命法官獨任進行簡式審判
    程序。是本案之證據調查，依同法第273 條之2 規定，不受
    同法第159 條第1 項、第161 條之2 、第161 條之3 、第16
    3 條之1 ，及第164 條至170 條所規定證據能力認定及調查
    方式之限制，合先敘明。
二、上開犯罪事實，業據被告於警詢、偵查、本院準備程序及審
    理中均坦承不諱，核與證人即被害人邱光明於警詢中及證人
    曾福生於警詢、偵查中之證述情節相符，復有屏東縣政府警
    察局潮州分局搜索、扣押筆錄、扣押物品目錄表、贓物認領
    保管單（見警卷第17至20頁）及查獲照片6 張（見警卷第21
    至23頁）等在卷可稽，堪認被告上開任意性之自白，確均與
    事實相符。是本件事證明確，被告犯行洵堪認定，應予依法
    論科。
三、核被告所為，係犯刑法第320 條第1 項之普通竊盜罪。公訴
    意旨雖認被告所為係犯刑法第320 條第3 項、第1 項普通竊
    盜未遂罪，惟按竊盜罪既遂與未遂之區別，應以所竊之物已
    否移入自己權力支配之下為標準，若被告已將行竊所得之物
    ，可攜帶外出，顯已將該贓物置於自己實力支配之下，縱早
    已為人發現追蹤，亦不影響其竊盜既遂之認定，自不得因所
    竊之物尚未搬離現場，而謂為竊盜未遂，最高法院17年上字
    第509 號、49年臺上字第939 號判例意旨、85年度臺上字第
    1766號判決意旨可供參照，是被告既已將前開收音機1 臺、
    廢鋼鐵1 堆裝入袋子由工廠取出，且參以前開裝有收音機1
    臺及廢鐵1 堆之袋子並非無法當場搬離之物，被告顯已將該
    收音機1 臺及廢鐵1 堆移入自己實力支配下，雖尚未取走即
    遭證人曾福生發現而棄置贓物逃逸，仍屬既遂，公訴意旨漏
    未斟酌及此，尚有未恰，附此指明。再被告曾受如事實欄所
    載之刑執行完畢，有臺灣高等法院被告前案紀錄表可稽，其
    於有期徒刑執行完畢後5 年內，故意再犯本件有期徒刑以上
    之罪，為累犯，應依刑法第47條第1 項規定加重其刑。爰審
    酌被告正值壯年，理應循正途以謀財，卻任意竊取他人財物
    ，漠視他人財產法益，所為對於社會治安亦生危害，前已有
    竊盜前科，竟又為本件竊盜犯行，顯然未有深切悔悟；惟考
    量其犯後坦承犯行，竊取之物已由失主領回，其智識程度為
    國中畢業、經濟狀況貧寒等一切情狀，量處如主文所示之刑
    ，並諭知易科罰金之折算標準，以資懲儆。
據上論斷，應依刑事訴訟法第273 條之1 第1 項、第284 條之1
、第299 條第1 項前段，刑法第320 條第1 項、第47條第1 項、
第41條第1 項前段，刑法施行法第1 條之1 ，判決如主文。
本案經檢察官潘國威到庭執行職務。
中    華    民    國   100    年    8     月    25    日
                  刑事第三庭    法  官  蕭筠蓉
以上正本證明與原本無異。
如不服本判決應於收受判決後10日內向本院提出上訴書狀，並應
敘述具體理由；其未敘述上訴理由者，應於上訴期間屆滿後20日
內向本院補提理由書（均須按他造當事人之人數附繕本）「切勿
逕送上級法院」。
中    華    民    國   100    年    8     月    25    日
                                書記官  張語恬
附錄本件論罪科刑法條：
中華民國刑法第320條
（普通竊盜罪、竊佔罪）
意圖為自己或第三人不法之所有，而竊取他人之動產者，為竊盜
罪，處5 年以下有期徒刑、拘役或5 百元以下罰金。
意圖為自己或第三人不法之利益，而竊佔他人之不動產者，依前
項之規定處斷。
前2 項之未遂犯罰之。